臺灣高等法院臺中分院刑事裁定　
111年度聲字第937號
聲  請  人  
即  受刑人  林義昌



上列聲請人因違反毒品危害防制條例案件（本院97年度上訴字第
1018號），聲請付與卷內卷證影本，本院裁定如下：
    主  文
聲請人於繳納相關費用後，准許付與如附表所示卷證影本，且就
所取得之卷宗影本內容不得散布或非正當目的使用，並禁止為訴
訟外之利用。
其餘聲請駁回。
    理  由
一、聲請意旨略以：聲請人即受刑人林義昌（下稱聲請人）前由
    臺灣彰化地方檢察署檢察官以96年度偵字第3205號起訴涉嫌
    販賣第一級毒品罪，經臺灣臺中地方法院以96年度訴字第45
    51號判決無罪，檢察官不服上訴本院，由本院以97年度上訴
    字第1018號判決（下稱原判決）改判有罪並定執行刑為有期
    徒刑17年，聲請人不服上訴最高法院，再經最高法院以97年
    度台上字第4597號駁回上訴確定在案。嗣經聲請人聲請再審
    ，經本院以110年度再字第3號維持第一審關於聲請人被訴於
    民國96年3月初某日至同月21日間販賣第一級毒品海洛因無
    罪之判決(至聲請人被訴於同年月22至25日13時許止之販賣
    海洛因犯行，業經判處罪刑確定)。茲聲請人因發現本案搜
    索票合法性有疑義、證人未經合法告知拒絕證言權而製作筆
    錄、譯文經斷章取義欠缼完整性、以及有未參與審理之法官
    參與判等違法事證，為聲請非常上訴及再審之用，爰同意以
    聲請人於矯正機關現有之保管金預付費用，請求准予付與臺
    灣臺中地方法院檢察署檢察官96年度毒偵字第2822號起訴書
    影本、本院97年度上訴字第1018號審判筆錄影本及審判程序
    光碟、證人蔡小鳳之警詢、偵訊光碟、證人蔡小鳳「尿液編
    號C-193」之尿液檢驗報告，及檢閱96年3月22日、25日通訊
    監察錄音光碟內容，以利訴訟程序之進行等語。
二、按被告於審判中得預納費用請求付與卷宗及證物之影本。但
    卷宗及證物之內容與被告被訴事實無關或足以妨害另案之偵
    查，或涉及當事人或第三人之隱私或業務秘密者，法院得限
    制之，刑事訴訟法第33條第2項定有明文。此規定於聲請再
    審之情形準用之，同法第429條之1第3項規定明確。基於相
    同法理，於判決確定後，當事人以將聲請再審或非常上訴等
    理由，請求預納費用付與卷證資料者，既無禁止明文，自宜
    類推適用刑事訴訟法第33條等規定，從寬解釋，以保障被告
    獲悉卷內資訊之權利，並符便民之旨。經查：　　
　㈠聲請人前因違反毒品危害防制條例案件，經第一審臺灣臺中
    地方法院以96年度訴字第4551號判決無罪，檢察官不服上訴
    本院，由本院以97年度上訴字第1018號將上開判決撤銷，改
    論以聲請人犯販賣第一級毒品罪共10罪，各處15年2月至15
    年4月不等之有期徒刑，應執行有期徒刑17年，聲請人不服
    提起上訴，由最高法院於97年9月18日以97年度台上字第459
    7號駁回上訴確定，嗣聲請人聲請再審，經本院以110年度再
    字第3號維持第一審關於聲請人被訴於民國96年3月初某日至
    同月21日間販賣第一級毒品海洛因部分確定，而被訴於同年
    月22至25日13時許止之販賣海洛因犯行，則經判處罪刑確定
    等情，業經本院調取原判決卷宗（含偵審）並有上開判決、
    裁定及臺灣高等法院被告前案紀錄表在卷可稽，合先敘明。
　㈡關於聲請人請求付與起訴書及本院審判筆錄影本部分：
　　茲聲請人於該案判決確定後，為提出再審及非常上訴之需，
    請求付與上開聲請意旨所述本院97年度上訴字第1018號案件
    如附表所示之卷宗影本，揆諸前揭說明，為保障其獲悉卷內
    資訊之權利，以利聲請再審及非常上訴，並符便民之旨，爰
    准其所請；惟聲請人就所取得之卷宗影本內容不得散布或非
    正當目的使用，並禁止為訴訟外之利用。又有關如何繳納費
    用部分，核屬司法行政應行辦理事項，自將由負責該項業務
    之相關人員依法辦理之，附此敘明。至關於付與證人蔡小鳳
    之警詢及偵訊光碟、證人蔡小鳳「尿液編號C-193」之尿液
    檢驗報告部分：經調取本院97年度上訴字第1018號卷證（含
    警、偵及歷審）予以查核，並未有上開蔡小鳳之警詢及偵訊
    光碟，亦無蔡小鳳上開尿液檢驗報告，是聲請人此部分之請
    求無從准許。
  ㈢關於請求付與法庭錄音光碟部分：
　　按法庭錄音錄影及其利用保存辦法第9條規定：「法庭錄音
    、錄影內容，應保存至裁判確定後2年，始得除去。但經判
    處死刑或無期徒刑確定之案件，其保存期限依檔案法之規定
    （第1項）。法庭錄音、錄影內容儲於數位媒體者，案件終
    結後由各法院資訊室保管；儲於錄音、錄影帶及其他錄音、
    錄影媒體者，案（事）件終結後由各法院檔案室自行列冊保
    管（第2項）。」查本院97年度上訴字第1018號案件（下稱
    本案）業經最高法院於97年9月18日以97年度台上字第4597
    號判決上訴駁回確定，本案既非判決被告死刑或無期徒刑確
    定之案件，依前開說明，本案之法庭錄音應保存至裁判確定
    後2年，始得除去；而本院就上開案件之相關錄音已於本案
    判決確定2年後全數銷毀，有法庭數位錄音燒錄作業查詢結
    果在卷可憑，則聲請人向聲請交付本案之法庭錄音光碟部分
    ，自無從准許，應予以駁回。 
  ㈣至關於檢閱與本案有關之96年3月22日、25日通訊監察錄音光
    碟內容部分，經本院以遠距方式與聲請人所在監獄進行連線
    ，檢視卷附之資料，發現此部分之通訊監察資料係以磁片方
    式存取，經本院勘驗上開磁片結果為：該磁片檔案無法讀取
    ，可使用空間及可用空間均為內0。且本院向彰化縣警察局
    北斗分局函調此部分之通訊監察錄音光碟，該局亦函以：相
    關資料已逾保存年限，本分局檔案室亦無相關檔案留存，致
    無法調取，亦有該局函在卷可憑。既卷附及經本院函調結果
    ，均無此部分之資料可供檢閱（勘驗）其內容，聲請人此部
    分之請求亦無從准許。
三、綜上，如附表編號1、2部分，應予准許，惟聲請人就所取得
    之卷宗影本內容不得散布或非正當目的使用，並禁止為訴訟
    外之利用。其餘請求，則無理由，應予駁回。
據上論斷，應依刑事訴訟法第220條，裁定如主文。 　　　　
中　　華　　民　　國　　111 　年　　6 　　月　　15　　日
            刑事第二庭    審判長法　官　何  志  通
                                法　官　石  馨  文
                                法　官　吳  進  發
以上正本證明與原本無異。     
如不服本裁定，得於收受送達後5日內向本院提出抗告書狀(須附
繕本)。因疫情而遲誤不變期間，得向法院聲請回復原狀。
                                書記官  洪  宛  渝 

中　　華　　民　　國　　111 　年　　6 　　月　　15　　日
　　　　
附表：
編號 聲請付與之證物及筆錄 卷證所在  1 臺灣臺中地方法院檢察署檢察官96年度毒偵字第2822號起訴書影本 本院97年度上訴字第1018號卷第58至59頁  2 本院歷次審判程序之筆錄影本 本院97年度上訴字第1018號卷第42至48頁反面、第67至69頁反面